* ========================================================================
* GEM-LITE v3.2: VERSIÓN CON POLARIDAD CORREGIDA
* ========================================================================

V1 In 0 PULSE(0 3.5 0 1u 1u 30.85m 61.7m)

* Emisor: Cobre (punto en In)
L1 In N_L1_out 50mH
R1 N_L1_out N_mid 2.0

* Colector: Hierro (punto en N_L2_out - POLARIDAD INVERTIDA)
L2 N_L2_out N_mid 50mH
R2 N_L2_out 0 5.0

C_parasitic In 0 15p

* Acoplamiento Magnético
K1 L1 L2 0.92

* Módulo de Cosecha
C1 In N_bomba 100n
D1 0 N_bomba SCHOTTKY
D2 N_bomba Out SCHOTTKY
C2 Out 0 1u
R_load Out 0 10k

.model SCHOTTKY D (IS=2.0E-8 N=1.04 RS=0.5 CJO=0.5E-12 VJ=0.65 M=0.6 EG=1.16 XTI=2.0 FC=0.5 BV=40 IBV=500E-9)

.tran 50u 5 0 50u uic

.meas tran V_out_avg AVG V(Out) FROM=4.0 TO=5.0
.meas tran V_in_avg AVG V(In) FROM=4.0 TO=5.0
.meas tran I_in_avg AVG I(V1) FROM=4.0 TO=5.0

.end