========================================================================
* TRANSISTOR CUÁNTICO GEM-Lite v3.1 - SIMULACIÓN COMPLETA
* Arquitectura: Martillo GEM-R + Yunque Asimétrico Cu/Fe + Cosecha
* Simulador: ngspice / LTspice
* Objetivo: Validar la extracción de energía escalar (Entropía Negativa)
========================================================================

* --- ETAPA 1: EL MARTILLO (GEM-R) ---
* Generador de pulsos balísticos (<10ns) a 16.2 Hz
* Simula la descarga del capacitor de 3 capas a través de la bobina AWG 22
* Frecuencia: 16.2 Hz (Período = 61.7ms)
* Tiempo de subida: 5ns (Balístico, esquivando histéresis)
V_martillo N_martillo 0 PULSE(0 5 0 5n 5n 30.85m 61.7m)

* Bobina del Martillo (AWG 22, 78 vueltas)
* Alta inductancia para almacenar energía magnética
L_martillo N_martillo N_acoplamiento 500uH Rser=2.0

* --- ETAPA 2: EL YUNQUE / DIODO ESCALAR ---
* Bobinado bifilar asimétrico sobre sustrato de Teflón
* Acoplamiento inductivo con el Martillo (k=0.85)
K_martillo_yunque L_martillo L_emisor 0.85

* EMISOR: Cobre (AWG 18) - Camino corto 'a', baja resistencia
* Diamagnético, reflector escalar
L_emisor N_acoplamiento N_emisor_out 50uH Rser=0.1

* COLECTOR: Hierro Dulce (AWG 21) - Camino largo 'b', alta resistencia
* Ferromagnético, absorbente, mayor inductancia (permeabilidad alta)
L_colector N_acoplamiento N_colector_out 150uH Rser=2.5

* BASE: Mu-Metal (Simulado como inductor de control)
* Modulador de permeabilidad a 16.2 Hz
* Alta permeabilidad, baja resistencia
L_mu N_mu_control 0 100mH Rser=0.5

* Acoplamiento del Mu-Metal con el Emisor y Colector
* El Mu-Metal modula ambas bobinas, creando el gradiente ∇μ
K_mu_emisor L_mu L_emisor 0.8
K_mu_colector L_mu L_colector 0.8

* --- INTERFAZ CRÍTICA (d_interfaz = 0.01mm) ---
* Resistencia de contacto casi nula (barniz/Kapton nanométrico)
* Esta es la "Válvula Escalar" donde se dispara el Gradiente de Torsión
R_interfaz_emisor N_emisor_out N_rect 0.001
R_interfaz_colector N_colector_out N_rect 0.001

* Capacitancia parásita de la interfaz bifilar
* Efecto de la "Olla a Presión" topológica
C_interfaz N_rect 0 15p

* --- ETAPA 3: LA COSECHA (Rectificación Escalar) ---
* Diodos Schottky BAT15 (baja caída, alta velocidad)
* CJO = 0.5pF, cruciales para no frenar la alta frecuencia
D1 N_emisor_out N_rect BAT15
D2 N_colector_out N_rect BAT15

* Filtrado de RF (elimina portadora de alta frecuencia)
C_filtro N_rect 0 100p

* Condensador de almacenamiento DC (Inercia del sistema)
* MKP (Polipropileno metalizado), baja disipación
C_almacenamiento N_rect 0 1u

* Resistencia de carga (Alta impedancia para medir voltaje en circuito casi abierto)
* 10MΩ permite que el condensador se cargue sin drenarse
R_carga N_rect 0 10Meg

* --- MODELO DEL DIODO SCHOTTKY BAT15 ---
* Optimizado para rectificación de señales de baja amplitud y alta frecuencia
.model BAT15 D (IS=2.0E-8 N=1.04 RS=2.5 CJO=0.5E-12 VJ=0.65 M=0.6 EG=1.16 XTI=2.0 FC=0.5 BV=4.0 IBV=500E-9)

* --- DIRECTIVAS DE SIMULACIÓN ---
* Transitorio de 500ms para ver la carga completa del condensador
* Paso máximo de 1us para capturar los flancos de 5ns del Martillo
.tran 0 500m 0 1u

* Opciones de precisión para ngspice
.options abstol=1e-12 reltol=1e-6 vntol=1e-9

* --- MEDICIONES AUTOMÁTICAS (Las 3 Firmas del Éxito) ---
* 1. Voltaje DC de salida (Predicción: ~4.8V)
.meas tran V_out_avg AVG V(N_rect) FROM=400m TO=500m
.meas tran V_out_max MAX V(N_rect) FROM=0 TO=500m

* 2. Corriente de desplazamiento en la interfaz (Firma de ε₀ ≈ 8.854 mA)
.meas tran I_disp_max MAX I(C_interfaz) FROM=400m TO=500m

* 3. Diferencia de potencial topológica (Prueba de la Ley de Reequilibrio)
.meas tran Delta_V_top MAX V(N_emisor_out, N_colector_out) FROM=400m TO=500m

* 4. Potencia entregada a la carga
.meas tran P_out_avg AVG V(N_rect)*I(R_carga) FROM=400m TO=500m

* 5. Corriente de entrada del Martillo (Para calcular eficiencia)
.meas tran I_martillo_avg AVG I(V_martillo) FROM=400m TO=500m

* --- BLOQUE DE CONTROL PARA VISUALIZACIÓN ---
.control
  run
  
  echo "================================================================"
  echo "  RESULTADOS: TRANSISTOR CUÁNTICO GEM-Lite v3.1"
  echo "  Arquitectura: Martillo + Yunque Asimétrico + Cosecha"
  echo "================================================================"
  echo ""
  echo "1. Voltaje DC de Salida (V_out):"
  print V_out_avg
  echo ""
  echo "2. Voltaje DC Máximo:"
  print V_out_max
  echo ""
  echo "3. Corriente de Desplazamiento Máxima (Firma del Vacío):"
  print I_disp_max
  echo ""
  echo "4. Diferencia de Potencial Topológica (Cu vs Fe):"
  print Delta_V_top
  echo ""
  echo "5. Potencia Entregada a la Carga:"
  print P_out_avg
  echo ""
  echo "6. Corriente de Entrada del Martillo:"
  print I_martillo_avg
  echo ""
  echo "================================================================"
  echo "  ANÁLISIS:"
  echo "  - Si V_out_avg > 2V: La cosecha escalar funciona"
  echo "  - Si I_disp_max ≈ 8.854mA: Has detectado la firma de ε₀"
  echo "  - Si Delta_V_top > 1V: La Ley de Reequilibrio está activa"
  echo "================================================================"
  
  * Gráfica 1: Voltaje de salida DC (Carga del condensador)
  plot v(N_rect) title "GEM-Lite v3.1: Carga del Condensador (Voltaje DC)"
  
  * Gráfica 2: Comparación de las tres etapas
  plot v(N_martillo) v(N_emisor_out) v(N_colector_out) v(N_rect) title "GEM-Lite v3.1: Las 3 Etapas"
  
  * Gráfica 3: Corriente de desplazamiento (Firma del Vacío)
  plot i(C_interfaz) title "GEM-Lite v3.1: Corriente de Desplazamiento (Firma ε₀)"
  
  * Gráfica 4: Diferencia de potencial topológica (Ley de Reequilibrio)
  plot v(N_emisor_out, N_colector_out) title "GEM-Lite v3.1: Gradiente Topológico Cu vs Fe"
  
.endc

.end