* ==========================================================
* PROYECTO GEM: Badajo-Palanca Magnética (ngspice - FINAL)
* Línea base clásica con medición completa de potencias
* ==========================================================

* 1. Fuente de Entrada (Variac a ~150V RMS -> 212V Pico, 50Hz)
V1 Nin 0 SIN(0 212 50)

* 2. Resistencia de Sentido (Amperímetro de Entrada)
R1 Nin Nsense 0.01

* 3. Condensador en Serie (Cámara de Presión Escalar - 5µF MKP)
C1 Nsense Npri 5u

* 4. Transformador Lineal Acoplado (Baseline Clásico)
L1 Npri 0 1
L2 Nsec 0 3m
K1 L1 L2 0.99

* 5. El "Badajo" (Interruptor en el Secundario)
S1 Nsec 0 Nctrl 0 SW_MODEL
.model SW_MODEL SW(Ron=0.1 Roff=10k Vt=0.5 Vh=0.1)

* Control del Interruptor: Pulso a los 2.0 segundos
Vctrl Nctrl 0 PULSE(0 1 2 10m 10m 50m 100m)

* 6. Carga Resistiva CON MEDICIÓN DE CORRIENTE
* Fuente de 0V para medir corriente (amperímetro ideal)
Vload Nsec Nload 0
* OPCIÓN A: Bombilla de baja potencia (100Ω) -> ~20mW
Rload Nload 0 100
* OPCIÓN B: Carga más exigente (10Ω) -> descomenta la línea de abajo y comenta la de arriba
* Rload Nload 0 10

* ==========================================================
* COMANDOS DE SIMULACIÓN
* ==========================================================
.tran 10u 4 0 10u
.options method=gear reltol=1e-3

.end