* ==========================================================
* MODELO GEM - Simulación de Nulificación Vectorial (Teorema 02)
* Portadora: 14.28 MHz (Red-7) | Modulación: 16.2 Hz (Espiral)
* Objetivo: Interferencia destructiva de A (Vectorial) -> Extracción de w (Escalar)
* ==========================================================

* Generador de Señal GEM (Portadora modulada)
V_in in 0 SIN(0 1 14.28Meg) AM 1 16.2

* Líneas de Transmisión con Retardos de Fase Geométricos (Los 3 Ángulos)
* Teflon (Er=2.1, Velocidad ~0.69c). Longitudes calculadas para los retardos.
T1 in n1 0 0 Z0=50 TD=3.167n   ; Ángulo 1: 16.2305° (Resonancia Vacío)
T2 n1 n2 0 0 Z0=50 TD=26.833n ; Ángulo 2: 137.5079° (Ángulo Áureo / α)
T3 n2 out 0 0 Z0=50 TD=5.124n ; Ángulo 3: 26.2616° (Expansión Áurea)

* Carga de la Cavidad 105 (Modelada como RLC paralelo de alta Q)
* El agua a 105° o el cuarzo a 105° actúan como transductor geométrico
R_cav out 0 1e6
L_cav out 0 10u
C_cav out 0 1p

* Válvula de Vacío: Diodos BAT15 (Schottky) para rectificar el gradiente ∇w
* Configuración en puente para captar la componente escalar pura
D1 out v_pos BAT15
D2 v_pos out BAT15
D3 gnd v_pos BAT15
D4 v_pos gnd BAT15

* Carga de Extracción (Entropía Negativa Sw < 0)
C_load v_pos gnd 100n
R_load v_pos gnd 10k

* Modelos de Diodos BAT15 (Aproximación)
.model BAT15 D(IS=1e-14 RS=0.5 CJO=0.3p TT=0.1n N=1.1)

* Análisis Transitorio para ver la acumulación de potencial escalar (Voltaje DC en C_load)
.tr 0.1n 1m
.end