* ==========================================================
* MODELO GEM - Simulación de Diodo Escalar Casero (50 Hz)
* Versión corregida y blindada para NGSPICE
* Objetivo: Validar la extracción de ∇w (DC) frente a ruido vectorial (AC)
* ==========================================================

* --- 1. FUENTE DE INDUCCIÓN (Red Eléctrica 50 Hz) ---
V_ext ext 0 SIN(0 5 50) 

* --- 2. EL TRANSDUCTOR (Bobina Cu + Bobina Fe en PTFE/Agua MQ) ---
L_Cu cu_node 0 100u
L_Fe fe_node 0 500m
K1 L_Cu L_Fe 0.98
C_water cu_node fe_node 10n 

* --- 3. EL COLECTOR (Mu-metal) ---
L_mu mu_node 0 10m
L_ext ext 0 1
K2 L_mu L_ext 0.95

* --- 4. LA VÁLVULA DE VACÍO (Diodo Escalar) ---
D_valve mu_node load_node 1N4148

* --- 5. EL TANQUE DE NEGENTROPÍA (Capacitor Bio-Phi) ---
C_bio load_node 0 1u
R_leak load_node 0 10Meg

* --- 6. MODELOS DE COMPONENTES (Corregido: vjo -> vj) ---
.model 1N4148 D(IS=2.52n RS=0.568 N=1.752 CJO=2p TT=11.5n VJ=0.75 IKF=1m)

* --- 7. ANÁLISIS TRANSITORIO (Corregido: .tr -> .tran) ---
* Paso de 10 microsegundos, simulación total de 1 segundo
.tran 10u 1 0 10u

* --- 8. BLOQUE DE CONTROL PARA NGSPICE (Graficado automático) ---
.control
run
* Graficamos el voltaje en el tanque (load_node) y el ruido en el colector (mu_node)
plot v(load_node) 
plot v(mu_node)
* Si quieres ver los datos numéricos, descomenta la siguiente línea:
* print v(load_node) v(mu_node)
.endc

.end